臺灣士林地方法院交通事件裁定　　　　　　　　　　九十三年度交聲字第二六０號
　　原處分機關　臺北市交通事件裁決所
　　異　議　人
　　即受處分人　甲○○
右列受處分人因違反道路交通管理處罰條例案件，對於臺北市交通事件裁決所民國九
十三年四月八日所為之處分（原處分案號：北市裁三字第裁二二─ＡＣＵ０五四四二
五號），聲明異議，本院裁定如左：
    主  文
異議駁回。
    理  由
一、按汽車駕駛人，行經有燈光號誌管制之交岔路口闖紅燈者，處新台幣（下同）一
    千八百元以上五千四百元以下罰鍰，道路交通管理處罰條例第五十三條定有明文
    。
二、本件異議人甲○○於民國（下同）九十三年二月一日下午二時十分許，駕駛車牌
    號碼ＤＣ─五九八二號自用小客車，行經臺北市○○路與和平東路設有燈光號誌
    管制之交岔路口時，違規闖紅燈，經警當場攔停舉發等情，業據舉發機關臺北市
    政府警察局大安分局函敘甚明，復有臺北市政府警察局舉發違反道路交通管理事
    件通知單一紙附卷可稽，至異議人雖辯稱：舉發警員當時係站在距樂利路一個街
    區○○○○○路巷口，由該處無法看到伊當時右轉路口之燈號，又伊遭警員攔下
    時，在伊所駕駛車輛之前方及附近，均無其他車輛行駛中，倘若依舉發警員所言
    伊係在紅燈三秒後右轉，應有自和平東路上因紅燈轉換為綠燈而行駛出之其他車
    輛在伊前方行駛或與其併行才是，可見伊當時並未闖紅燈云云。然查，證人即異
    議人之妻子龔瑩儀於本院調查時證稱：「（問：當時你們是在那裡被攔下來？）
    是在一個轉角的地方被攔下來，記得是一個圓環，是在和平東路附近。（問：是
    否記得當時你們有無紅燈右轉？）我沒有注意。」等語，可見證人龔瑩儀並不知
    道當時異議人由樂利路右轉和平東路口時之燈號為何，自無從證明異議人並未違
    規右轉；又證人即當場舉發之警員施松輝於本院調查時更明白指稱：伊當時距離
    異議人紅燈右轉處不到十公尺，異議人係從樂利路紅燈右轉走和平東路，伊看得
    很清楚，且異議人違規時係一動態之狀況，故來不及拍照存證等語歷歷，另就卷
    附之前揭交岔路口照片四幀觀之，自基隆路右轉往和平東路方向，途經半圓形圓
    環係樂利路，在樂利路與和平東路交岔路口亦有一紅綠燈屬實，復參酌異議人於
    本院調查中陳稱：伊經過基隆路右轉時有注意是綠燈，到了樂利路口時則未注意
    有燈號就右轉和平東路，繞過去之後，在和平東路第一個巷口即被攔下等語明確
    ，顯見異議人係自基隆路右轉欲往和平東路途中，未注意樂利路與和平東路交岔
    路口係紅燈號誌即冒然右轉始違規闖紅燈甚明。再者，車流量於不同路線，不同
    時段，平日或假日，本有所差異，參以本件車輛因綠燈剛起步，車速本不至過快
    ，是否有異議人所指稱之狀況，實非確定，是以異議人所持倘若依舉發警員所言
    伊係在紅燈三秒後右轉，應有自和平東路上因紅燈轉換為綠燈而行駛出之其他車
    輛在伊前方行駛或與其併行才是，故伊並未闖紅燈之辯解，尚不得作為異議人未
    違規闖紅燈之證明。末按交通警員製單舉發違反道路交通管理處罰條例所列之違
    規事實，本質上為行政處分，係公務員基於職務上權力，依法就特定之具體事件
    所為具公法上效果之單方行政行為，基於公務員為公法上行為具有公信力之原則
    ，該行政處分當可被推定為真正，其據以依法處分之事實認定亦為正確無誤，本
    此公信原則，故立法者賦予行政機關制定違反道路交通事件統一裁罰基準及處理
    細則，使執勤警員得當機處分以維護交通秩序、安全之行政目的，反之，若謂公
    務員一切行政行為均需預留證據以證其實，則國家行政勢必窒礙難行，據此，刑
    事訴訟法就犯罪證據有關之規定中，與屬行政秩序罰之交通違規裁罰本旨不合之
    部分，自不在準用之列。是本件執勤警員本其維護交通秩序、安全職責所為之舉
    發，自應受到合法、正確之推定，且衡諸現場舉發之警員與異議人並無仇隙，當
    無設詞攀誣之理，是異議人於上開時、地違規闖紅燈之事實，堪以認定。裁決機
    關援引首開規定，裁處罰鍰新台幣三千六百元，並依道路交通管理處罰條例第六
    十三條第一項第三款之規定記違規點數三點，核無不合，異議人猶執前詞否認違
    規，其異議為無理由，應予駁回。
據上論斷，應依道路交通案件處理辦法第十九條，裁定如主文。
中　　　華　　　民　　　國　　九十三　　年　　　八　　　月　　三十一  　日
                                    臺灣士林地方法院交通法庭
                                        法　官  李  育  仁
右正本證明與原本無異。
如不服本裁定應於送達後五日內向本院提出抗告狀。
                                        書記官  陳  玉  瓊
中　　　華　　　民　　　國　　九十三　　年　　　九　　　月　　  七    　日
